臺灣高等法院高雄分院刑事判決　　　　 96年度上訴字第510號
　　上訴人　臺灣高雄地方法院檢察署檢察官
　　上訴人
　　即被告　　　庚○○
　　上訴人
　　即被告　　　壬○○
　　　　　　 (原名羅凱迪)
　上　一　人
　選任辯護人　　洪梅芬　　律師
　　　　　　　　李季錦　　律師
上列上訴人因被告偽造文書等案件，不服臺灣高雄地方法院95年
度訴字第1403號中華民國95年12月28日第一審判決（起訴案號：
臺灣高雄地方法院檢察署94年度偵字第15383 號），提起上訴，
本院判決如下：
    主  文
原判決撤銷。
庚○○、壬○○無罪。
    理  由
一、公訴意旨略以：被告庚○○與壬○○（原名羅凱迪）共同基
    於意圖為自己不法所有之犯意聯絡，自民國（以下同）93年
    3 月間起，庚○○對外自稱「小陳」、「陳捷弘」、「楊華
    強專員」，壬○○則對外自稱「阿治」、「王襄理」，利用
    現役軍人需款孔急之機會，佯稱可向銀行代辦負債整合、消
    費金融貸款云云等詐術，要求貸款人需提供國民身分證、軍
    人任官令、軍人身分證、餉條、金融機構存摺、畢業證書等
    資料，致甲○○、乙○○、林耀棋、丙○○、己○○、丁○○、戊○○等人均陷於錯誤，並基於偽造文書之犯意，而為
    下述詐欺取財、詐欺得利、不正方法由自動付款設備取財、
    偽造文書等行為：
（一）甲○○於93年3 月間因欲購車，經友人介紹認識自稱辦理
      軍人貸款業務之壬○○，甲○○即應壬○○要求將國民身
      分證、軍人身分證、存摺及印章等物交付，並與壬○○約
      定欲貸款新台幣（下同）45萬元，惟壬○○以佯稱並非每
      家銀行申請貸款均可核准，應向多家銀行貸款，待核貸後
      再視銀行利率不同，將不需用之款項退回之詐術，甲○○
      即依壬○○指示，分別向台東中小企業銀行（下稱台東企
      銀）、陽信銀行及台新銀行均申請貸款，分別貸得60萬元
      、45萬元及50萬元，其中陽信銀行撥款之45萬元由甲○○
      持以購車；至於台東企銀之60萬元，由甲○○提領現金後
      ，因陷於上開錯誤而全部交予壬○○，委由壬○○退還台
      東企銀；另台新銀行之50萬元，壬○○利用其所持甲○○
      貸款證件等資料，自台新銀行直接撥款入指定之甲○○陽
      信銀行帳戶內，再持甲○○陽信銀行存摺、印章，偽造甲○○署名、印文之取款條，提領一空，足以生損害於陽信
      銀行（改名為京城銀行）及甲○○本人，且致甲○○受有
      約110 萬元之損害。嗣甲○○經台東企銀、台新銀行催繳
      借款後，始悉上情。
（二）乙○○於93年7 月間，為辦理貸款償還現金卡卡債，經友
      人介紹認識壬○○，即於同年7 月15日，在高雄市三民區
      ○○○路上之「布蘭奇咖啡店」，將其身分證、軍人身分
      證、餉條、存摺等影本交予向壬○○，壬○○亦施以佯稱
      並非每家銀行申請貸款均會核准，應向多家銀行貸款，待
      核貸後再視銀行利率不同，將不需用之款項退回之詐術，
      乙○○陷於錯誤，即依羅凱迪指示分別向台南區中小企業
      銀行（下稱台南企銀）、台東企銀均申請貸款，分別貸得
      160 萬元及50萬，嗣乙○○因向壬○○表明不需用到該筆
      160 萬元款項，要退還給台南企銀，壬○○乃帶同乙○○
      至台南企銀提領133 萬7,300 元，並推由庚○○佯稱台南
      企銀「楊華強專員」前來收取該貸款，再持乙○○台東企
      銀、台南企銀帳戶存摺、印章，偽造乙○○名義之取款條
      ，將乙○○自台東企銀貸得之50萬元，提領各44萬1,030
      元、3,300 元（合計44萬4,330 元），轉入乙○○台南企
      銀帳戶後，再偽造台南企銀43萬元取款條提領一空，足以
      生損害於台東企銀、台南企銀及乙○○本人。惟庚○○、
      壬○○為防事跡敗露，又轉匯18萬元至乙○○台東企銀帳
      戶，致乙○○受有約178 萬元之損害。嗣乙○○經上開銀
      行催繳借款，始悉受騙。
（三）林耀棋於94年1 月28日，因需款孔急，透過辛○○（另經
      檢察官為不起訴處分）欲辦理軍人優惠貸款，即將其所有
      身分證、軍人任官令、軍人身分證、餉條、中國農民銀行
      封面、內頁及空軍航校畢業證書等證件影本，傳真予辛○○，並於傳真時註記上開資料係傳送予辛○○、綽號「小
      陳」之庚○○，嗣因未貸款成功，庚○○竟冒用林耀棋名
      義，填具申請書，向遠傳電信經銷商申辦騙得0000000000
      易付卡門號使用，並持上開門號與林耀棋持用之00000000
      00門號通聯，而詐得通訊而未繳費之不法利益，復以其冒
      名申辦之0000000000號聯絡電話，留存於於丁○○辦理臺
      中商銀消費性貸款金公教申請書上足以生損害於遠傳電信
      經銷商及林耀棋。
（四）丙○○於94年2 月23日，因需款孔急，透過辛○○欲辦理
      軍人優惠貸款，即將其所有身分證、軍人任官令、軍人身
      分證、餉條、中國農民銀行封面、內頁及空軍航校畢業證
      書等證件影本，傳真予辛○○，辛○○轉交予綽號「小陳
      」之庚○○。嗣未貸款成功，壬○○竟冒用丙○○名義，
      填具申請書，向遠傳電信經銷商申辦騙得0000000000易付
      卡門號使用，並持以與丙○○0000000000門號通聯，而詐
      得通訊而未繳費之不法利益，復以「王襄理」名義，於己○○申請貸款文件、委託契約書上留存0000000000號聯絡
      電話，足以生損害於遠傳電信經銷商及丙○○。
（五）己○○於94年4 月28日，經辛○○告知庚○○係從事代辦
      消費貸款，即於同年5 月8 日，在高雄市○○區○○路上
      某餐廳，將軍人身分證及郵局存摺交予綽號「小陳」之庚○○，且於同年5 月10日17時許，在高雄市○○○路之「
      3 宅3 冷飲店」，約定委由庚○○向銀行貸款100 萬元，
      再於同年5 月20日，將其軍校畢業證書及薪資證明交予庚○○，於委託契約書上聯絡人欄書寫庚○○持用之000000
      0000門號，且於同年6 月9 日，與自稱是代辦公司「王襄
      理」之壬○○齊赴高雄市○○區○○路110 號台南企銀確
      認貸款金額，惟核貸金額為165 萬元，己○○於扣除利息
      、開辦費、信保費、風險管理費及佣金後，實得147 萬9
      千元，己○○即質問為何與其欲貸之100 萬元金額不符，
      壬○○即以佯稱可將該款項交予伊，以便伊與銀行協調將
      貸款金額調降為100 萬元，再匯回己○○帳戶之詐術，致
      己○○陷於錯誤，不疑有他，遂依壬○○之指示，由壬○○先填妥取款條後，騙得己○○蓋章後，壬○○即持該取
      款條及己○○台南企銀存摺，詐領該147 萬9 千元得逞後
      ，隨即避不見面，致己○○受有147 萬9 千元之損害，嗣
      經3 小時後己○○聯絡壬○○上開門號未果，及次日查詢
      帳戶餘額後，始知受騙。
（六）丁○○亦透過辛○○得知綽號「小陳」之庚○○係從事代
      辦消費貸款業務，自94年3 月間起，分次將其所有之軍人
      身分證、軍事技術學校畢業證書、薪資證明、台灣土地銀
      行及郵局存摺囑辛○○轉交庚○○，並約定辦理貸款40萬
      元，庚○○將上開資料交予自稱是「王襄理」之壬○○，
      壬○○再於同年4 月間，將上開資料交予任職「金一行銷
      有限公司」（下稱金一公司）擔任經理之郭子榮辦理，郭
      子榮再轉交任職「中正財經行銷管理顧問股份有限公司」
      （下稱中正財經公司）擔任副理之黃怡達辦理（黃怡達、
      郭子榮均由檢察官為不起訴處分），庚○○並於94年4 月
      25日12時許，帶領丁○○前往高雄市○○○路218 號中華
      商業銀行（下稱中華商銀），辦理中華商銀可用額度為30
      萬元之麥克現金卡，嗣中華商銀發卡後，丁○○另已取得
      台中商銀50萬元貸款，且利息較低，乃向庚○○表示要取
      消該張麥克現金卡，庚○○竟以誆稱可至高雄縣鳳山市○○○路172 號台中商業銀行（下稱台中商銀）辦理貸款50
      萬元，惟需將上開中華商銀麥克現金卡及密碼交付其辦理
      取消之詐術，致丁○○陷於錯誤，即於高雄市左營區○○○路「肯德基」前，將該現金卡及密碼交付庚○○，詎庚○○即於同年5 月28日、5 月31日及6 月5 日，持該現金
      卡及密碼，共盜領28萬3 千元得逞，嗣經己○○告知其上
      開受害情事後，丁○○始知受騙。
（七）戊○○於94年5 月間，亦經辛○○介紹委託庚○○辦理負
      債整合，將其身分證、軍人身分證、郵局帳戶封面及內頁
      、軍校結業證書等資料影本交付庚○○，庚○○依上開交
      予壬○○轉交郭子榮再委由黃怡達辦理之方式處理，於94
      年5 月11日12時許，前往上址中華商銀申辦，嗣中華商銀
      核發可用額度為30萬元之麥克現金卡後，戊○○以伊要申
      辦80萬元質問庚○○，庚○○誆稱認識上開銀行人員，可
      貸得更高額度，將戊○○負債整合之詐術，致戊○○陷於
      錯誤，乃將麥克現金卡、密碼交予庚○○，詎庚○○騙得
      該現金卡及密碼後，各於同年5 月28日、5 月31日及6 月
      7 日，共盜領28萬5 千元得逞，經銀行通知繳款後，戊○○始知受騙。
      因認被告庚○○、壬○○涉有刑法第216 條、第210 條之
      共同行使偽造私文書罪嫌、同法第339 條第1 項之共同詐
      欺取財罪嫌、同法第339 條之2 第1 項共同以不正方法由
      自動付款設備取財罪嫌。
二、公訴人認被告庚○○、壬○○涉有共同行使偽造私文書罪、
    共同詐欺取財罪嫌及共同以不正方法由自動付款設備取財罪
    嫌，係以上開事實，業據證人即被害人甲○○、乙○○、林
    耀棋、丙○○、丁○○、辛○○、郭子榮、黃怡達、唐楚仁
    等人於檢察官偵訊時具結證述明確，以及證人甲○○、乙○○、林耀棋、丙○○、己○○、丁○○、戊○○、辛○○等
    人具結證述屬實，核與告訴人己○○、丁○○、戊○○、被
    害人甲○○、乙○○、林耀棋、丙○○等人之指訴相符，並
    有甲○○國民身分證、軍人身分證、存摺、台東企銀函、存
    摺帳卡明細、取款條、轉帳支出傳票、陽信銀行左營分行函
    、本金利息明細資料查詢、取款條、台新銀行函附甲○○透
    支使用情形及款項領錄影資料、國內匯款回條各1 份；乙○○之台南企銀交易明細表、台南企銀之軍人小額消費性貸款
    專用申請書、乙○○個人資料表、國民身分證、軍人身分證
    、任官令、郵政存簿儲金簿及交易明細表、台南企銀之查詢
    單、跨行匯入傳票、取款條、洗錢防制法大額交易明細表、
    台東企銀之授信申請書暨個人資料表、聲明書、提示真實文
    件暨費用確認書、授信約定書、匯款申請書、取款條、台東
    企銀路竹分行函各1 份；林耀棋之持用和信0000000000門號
    電信費帳單及通話明細、通聯調閱查詢單、遠傳電信函、00
    00000000門號行動電話開戶資料、通聯調閱查詢單各1 份；
    丙○○之持用0000000000門號通話明細及通聯紀錄、遠傳電
    信函、0000000000門號行動電話開戶資料、通聯調閱查詢單
    各1 份；己○○之軍人身分證、郵局存摺、台南企銀之查詢
    單、交易明細報表、取款條、大額交易明細表、變更放款繳
    息申請書、提示真實申貸文件確認書、聲明書、台南企銀高
    雄分行函、環銀國際行銷公司合作備忘錄、消費性貸款行銷
    委外合約書、委託契約、台東企銀之授信申請書暨個人資料
    表、匯款申請書代收入傳票、取款條各1 份；丁○○之軍人
    身分證、軍事技術學校畢業證書、薪資證明、台灣土地銀行
    、郵局存摺、中華商銀之麥克現金卡消費性貸款申請書、盜
    領現金卡錄影帶翻拍、還款紀錄及還款方式、台中商銀業務
    往來申請約定書、消費性貸款金公教申請書各1 份；戊○○
    之身分證、軍人身分證、郵局帳戶封面及內頁、軍校結業證
    書、中華商銀之消費金融帳戶歷史查詢、麥克現金卡申請書
    、交易明細表各1 份等書面資料可稽等語，為其論据。
三、訊之被告庚○○、壬○○二人均否認犯行，庚○○辯稱：我
    只是幫助己○○、丁○○、戊○○辦貸款，是由「王襄理」
    做代辦，錢都是他們自己拿走；(1)甲○○沒有將錢交給我，
    交給誰不清楚；(2)乙○○貸款下來錢是他自己去領，且他將
    錢交給楊華強專員之事我不清楚，而我沒有匯款到乙○○東
    企銀帳戶；(3)林耀棋、(4)丙○○我沒有代辦，我沒有以林耀
    棋、丙○○名義去申請手機，當初拿給我的資料已經忘記了
    ；(5)己○○我只幫他送資料，嗣後領錢時我並沒有陪他去，
    他的錢為何會不見，我不清楚，我只從「王襄理」收到1 萬
    元佣金；(6)丁○○的提款卡、現金卡都是他自己拿走，我不
    可能盜領；(7)戊○○我有幫他送件，領現金卡是他自己領的
    ，這些證件是交給「王襄理」，「王襄理」做代辦，我只是
    從中拿佣金而已，現在找不到「王襄理」等語；被告壬○○
    辯稱：我是幫他們代辦借款，幫他們收件，我與庚○○沒有
    業務上往來；(1)甲○○我有幫他代辦，貸款60萬元、45萬元
    、50萬元都有下來，後來甲○○沒有將錢給我，我沒有去幫
    他領錢，錢也沒有還給台東企銀、台新銀行；(2)乙○○貸款
    下來後，錢是乙○○自己領的，我並沒有叫他將錢交給「楊
    華強」的人，他拿錢給楊華強專員我不清楚，但我並不認識
    楊華強；(3)林耀棋、(4)丙○○我都不認識；(5)己○○我認識
    ，但我沒有幫他貸款；(6)丁○○、(7)戊○○我都不認識，我
    沒有幫他們辦現金卡等語。經查：
（一）貸款人甲○○部分：甲○○於原審供稱：「我當時只有拿
      到45萬元，後來過了半年之後才知道羅另外有去辦60萬元
      、50萬元的貸款」等語，惟甲○○於原審同一次審理訊問
      時，前稱：「（問：如何可以確定有將60萬元交給羅凱迪
      ？）答：因為羅凱迪要還給銀行，因為他說利率貸高了。
      （問：為何不將60萬元直接送去銀行還款就好？）答：因
      為羅告訴我要去還錢，我當時並不知道那筆60萬元是我貸
      款的錢」等語。又證人甲○○於本院審理時證稱：「另外
      一筆60萬元，他說是別人的，被告將錢交給另外一個人，
      還有一筆50萬元，被告匯到別人的帳戶，45萬元、60萬元
      我跟被告壬○○去領的，50萬元不是我去領的」等語。因
      證人甲○○前稱該筆60萬元款項非其貸款，後又稱該筆60
      萬元款項是其親自領取，並有台東企銀之取款條（原審卷
      第68頁）可證，甲○○既非痴愚之人，該筆款項既是由其
      親自領款，何以不知該筆60萬元之款項是其貸款所得，甲○○辯稱半年後才知該筆60萬元之貸款，應有可疑。又本
      院向陽信銀行調閱甲○○於93年4 月16日提領48萬7 千元
      之取款條（即台新銀行匯入該筆50萬元），經比對甲○○
      自承於93年4 月13日提領40萬元之取款條，及甲○○於警
      詢筆錄、原審證人結文（見原審卷第148 頁）及台東企銀
      領款54萬2 千元之簽名（見原審卷68頁），該筆台新銀行
      轉入陽信銀行之48萬7 千元款項，應為甲○○親自領取者
      ，且甲○○亦承認該筆陽信銀行的提款單48萬7,000 元名
      字為其所簽，本院審理時証人甲○○亦陳稱：「（問：45
      萬元、60萬元、50萬元都有貸出來？）答：45萬元、60萬
      元我跟被告壬○○去領的，50萬元不是我去領的，後來因
      為銀行一直叫我繳錢，我才發覺我貸款那麼多筆錢」「（
      問：陽信銀行的45萬元，是你貸款去用？）答：是的」「
      （問：有何証据證明所領的45萬元、60萬元，其中60萬元
      被壬○○拿走？）答：當時只有我們兩人在場」「（問：
      台新銀行的50萬元貸款字跡是否你寫的？提示）答：名字
      是我自己簽的，金額不是我寫的，這是當初對保時就已經
      簽好的」「（問：目前錢是否你在還？）答：是的」「（
      問：有無錄影帶？）答：經過半年後，銀行要我繳貸款，
      我去銀行調錄影帶，但已經消磁了」「（問：本院卷82頁
      陽信銀行的提款單48萬7,000 元，名字是你簽的？提示）
      答：是的」「台東企銀的60萬元你沒有要貸，為何與壬○○一起去領？）答：那些細節我不知道，我以為我之前有
      填那些數據」等語（見96年5 月28日本院審判筆錄），是
      甲○○所供之事實，與卷附之取款條不符，可證甲○○之
      陳述即有可疑。又甲○○於警詢時提出之陽信銀行對帳單
      ，93年4 月13日及同年月16日分別領款40萬元及48萬7,00
      0 元，與甲○○所供之金額已有不一致（詳見證人甲○○
      94年10月19日警詢筆錄所附證物）。再據台東區中小企業
      銀行鳳山分行函覆原審法院證人甲○○存摺帳卡明細（見
      原審卷第67頁），甲○○帳戶於核撥60萬元貸款後，以現
      金領取54萬2,000 元之款項，與甲○○供稱向台東企銀領
      款60萬元交被告壬○○等語，亦不相符。又甲○○貸款、
      領款之時間為93年4 月份，惟其遲至94年10月，相隔一年
      餘，才在警方通知下製作筆錄，甲○○倘真為偽造私文書
      、詐欺之被害人，何以非於93年4 月份立即主動向警方報
      案，又從台新銀行函覆本院之函文亦載：「該貸款50萬元
      係從93年5 月21日起開始分期繳款，繳款帳戶為其本人所
      有之帳戶自動扣繳，最後一次之繳款日為93年12月21日」
      ，是該帳戶繳納本息共有8 月，與甲○○所供亦不相符，
      甲○○所供不僅報案時間點可疑，且其所供金額及領款人
      ，亦與卷證資料不符，是證人甲○○之證詞尚非可信，不
      能排除甲○○之陳述係為圖免除其清償銀行借款之目的。
（二）貸款人乙○○部分：證人乙○○於原審陳稱：「有一筆40
      幾萬元錢匯到我自己在台南企銀的帳戶，但是後來被人盜
      領了」等語，於本院審理時又證稱：「後來那筆錢匯到台
      南企銀高雄分行，裡面的40幾萬元，分別用銀行提款卡領
      走，但我沒有申請提款卡」等語，然據台南區中小企業銀
      行高雄分行函覆之資料顯示，證人乙○○於93年8 月16日
      領款43萬元，係由其本人自行領出後交付一位楊專員，有
      台南區中小企業銀行高雄分行941024（94）南銀高雄分字
      第322 號函可稽（見94偵字第22279 號卷第46頁），是證
      人供稱該筆款項被人盜領，應非實在，應係乙○○領出後
      交付他人。又據卷附台東區中小企業銀行路竹分行94年10
      月25日（94）東企銀路字第78號函覆之內容：「依客戶指
      示將款項44萬1,030 元匯入台南企銀高雄分行乙○○本人
      帳戶，該取款條係由乙○○本人親自簽名，乙○○帳戶2
      筆匯入款項係由郵局匯入，匯款人乙○○本人，乙○○本
      人於94年9 月2 日向本人（即經理）表示款項遭冒領」等
      語（見94偵字第22279 號卷第79頁），且比對該函所函附
      乙○○上開款項之取款單上之簽名（見94偵字第22279 號
      卷第86至88頁），與乙○○於原審法院作證時證人結文之
      簽名（見地院卷第149 頁），與乙○○94年7 月5 日警詢
      筆錄之簽名（見94年7 月5 日警詢筆錄）之筆跡均相符，
      証人乙○○於本院審理時亦稱：提款單簽名是我自己簽的
      等語（見96年6 月11日本院審判筆錄，即本院卷第152 頁
      ），足證證人乙○○所供錢被人盜領尚非事實。又從前揭
      台南企銀之函文顯示，證人乙○○於上開領款日後二天即
      93年8 月18日，由其郵局帳戶匯入13萬4,800 元，亦有前
      揭台南企銀函文可證，台東企銀函文亦稱帳戶2 筆匯入款
      項亦係由乙○○本人匯入者，是乙○○供稱該1,33萬7,30
      0 元及43萬元，分別為被告取走及盜領，乙○○何以自動
      匯款繳納利息，而未報警處理；又乙○○於93年7 月間辦
      理貸款，領款之時間為93年8 月份，惟乙○○遲至94年9
      月才向台東企銀表示遭冒領，於94年10月，相隔一年餘，
      才在警方通知下製作筆錄，乙○○倘真為詐欺之被害人，
      何以未於93年8 月份立即主動向警方報案或向銀行表示遭
      冒領，不能排除乙○○之證述，係為圖免除清償銀行借款
      之目的。
（三）証人林耀棋申辦易付卡部分：被告庚○○辯稱：00000000
      00號電話是易付卡，該電話不是我申請的，對筆跡不是我
      申請的等語，又該0000000000號易付卡之電話申請書，因
      經銷商未交回而無法提供，此有遠傳電信公司96年6 月22
      日書函可稽（見本院卷第175 頁），既已無申請書，則不
      能証明是被告冒名申請。又該0000000000號電話為易付卡
      ，係事先繳費才能使用，此有遠傳電信公司94年11月15日
      遠傳（業服）字第09411004467 號函文記載：「易付卡係
      以預先儲值通話金額方式保有所屬門號，故無月結帳、亦
      無繳費（轉帳）方式及欠繳等情形。」等語（見94年度偵
      字第22279 號卷第103 頁），是應無詐得通訊而未繳費情
      事可言。
（四）証人丙○○申辦易付卡部分：被告羅凱迪、庚○○均辯稱
      ：0000000000號電話為易付卡，該電話不是我申請的等語
      。按該0000000000號電話為易付卡，係事先繳費才能使用
      ，此有遠傳電信公司94年11月15日遠傳（業服）字第0941
      1004467 號函文記載：「易付卡係以預先儲值通話金額方
      式保有所屬門號，故無月結帳、亦無繳費（轉帳）方式及
      欠繳等情形。」等語（詳見94年度偵字第22279 號卷，第
      103 頁），是公訴人認被告等詐得通訊而未繳費之不法利
      益云云，應無其事。又被告羅凱迪、庚○○均否認該0000
      000000號電話為其所申請，亦無証据証明該支易付卡電話
      是被告庚○○、壬○○所申請，此部分亦不能証明是被告
      等所為。
（五）貸款人己○○部分：證人己○○於警詢時供稱；「羅凱迪
      要我將錢領出後交給他，以便他與銀行協調貸款金額調降
      為100 萬元，我遂將金額147 萬9,000 元現金及台南企銀
      存款簿（含印鑑章）全數交給羅凱迪」（見己○○94年6
      月27日警詢筆錄）；惟己○○於原審又改稱：「（問：要
      退款147 萬9,000 元時存摺、印章是否有交給羅凱迪？）
      答：只有存摺交給他，印章還在我這邊」等語（見原審卷
      第165 頁）；己○○於本院審理時又陳稱：「我將錢全部
      領出後，將存簿、印章、提款條已經簽名，但還沒有寫金
      額，由壬○○填寫147.9 萬元全部領出」等語（見96年年
      5 月28日本院審判筆錄，即本院卷128 頁），是己○○證
      詞關於交付是否交付印章一事，前後已有不一致，其證詞
      之真實性已有可疑，又己○○既已承認在提款條簽名，則
      上訴人等自無偽造文書情事，又己○○所稱領出之
      147.9 萬元交給上訴人壬○○，除己○○唯一指訴外，別
      無其他証据証明，又己○○於本院審理時陳稱：「當時在
      壬○○的車上，所以沒有其他人證」等語（見96年5 月28
      日本院審判筆錄，即本院卷第128 頁），己○○與被告壬○○素不相識，竟然將該高達147 萬9 千元之款項交付上
      訴人壬○○，而未要求上訴人壬○○出具任何之證明，顯
      與一般人之生活經驗相違，是仍不能証明該款已由上訴人
      壬○○取走。
（六）貸款人丁○○部分：証人丁○○雖陳稱：「我與朋友去肯
      德基那邊，向中華商銀辦理麥克現金卡30萬元，我覺得利
      息比較高，然後帶我去台中商銀貸款50萬元，銀行人員問
      我是否轉帳到其他帳戶，我叫庚○○去消卡，結果被庚○○領去用，被盜領28萬3,000 元」「（問：用現金卡是否
      可以刷卡？）答：我還沒有開卡就交給庚○○了」「（問
      ：有無証據証明？）答：沒有，只有我跟庚○○在場」等
      語（見96年5 月28日本院審判筆錄，即本院卷第125 、12
      6 頁）。因丁○○與被告庚○○素不相識，所稱將現金卡
      及密碼交付被告庚○○，僅憑丁○○之單一指訴尚不能證
      明被告庚○○犯罪，且與一般人之生活經驗相違，是仍不
      能証明該款已由被告等騙走。
（七）貸款人戊○○部分：証人戊○○於原審陳稱：「（問：庚○○是否有跟你說你要將身分證、密碼、郵局帳戶等資料
      交給他？）答：有」「（問：為何你會坐庚○○車子將上
      開資料交給他，而不跟他一起去辦理就好，然後將證件拿
      回來？）答：我相信他，而當時午休時間，軍中有時間上
      的管制，他說會幫我處理貸款的事情可以增貸，我本來不
      相信他，他拿其他學弟的資料給我看，所以我才將現金卡
      交給他」等語（見95年12月11日原審審判筆錄）；本院審
      理時証人戊○○亦陳稱：「（問：（問：何人盜領？）答
      ：不知道」「（問：有何証據証明被盜領？）答：沒有」
      等語（見96年6 月11日本院審判筆錄，即本院卷第159 頁
      ）、「（問：在何處交給他？）答：在他的車上」「（問
      ：有何人看見？）答：沒有，當時車上只有我們兩個」「
      （問：如何證明將現金卡、密碼交給庚○○？）答：無法
      證明」等語（見96年8 月20日本院審判筆錄）。因被告庚○○否認取走戊○○之現金卡盜領存款，而証人戊○○並
      不能証明其現金卡及密碼是交給被告庚○○及遭庚○○盜
      領貸款，而戊○○與被告庚○○素不相識，所稱將現金卡
      及密碼交付被告庚○○，此亦與一般人之生活經驗相違，
      是仍不能証明該款已由被告等騙走。
    綜上所述，因証人甲○○、乙○○、己○○之取款條均是自
    己所簽名，所稱將貸出之款交付被告壬○○，或由被告庚○○收取，亦無其他人在場，又証人丁○○、戊○○交付信用
    卡時無其他人証在場，不能証明是被告庚○○所盜刷，至証
    人林耀棋、丙○○之易付卡電話均不能証明是被告庚○○、
    壬○○所申請，又易付卡電話係事先繳費才能使用，亦無詐
    得通訊而未繳費之情形可言，此外復查無其他確切証据証明
    被告庚○○、壬○○有犯罪情事，不能証明被告庚○○、壬○○犯罪。
四、原審不察，遽予論科，尚有未洽，檢察官上訴指摘原判決量
    刑過輕，雖無理由，惟被告庚○○、壬○○上訴指摘原判決
    不當，為有理由，原判決自應予撤銷，並改為被告庚○○、
    壬○○無罪之判決。
據上論結，應依刑事訴訟法第369條第1項前段、第364條、第301
第1項，判決如主文。
本案經檢察官林應華到庭執行職務。
中　　華　　民　　國　　96　　年　　9 　　月　　3 　　日
            刑事第六庭  審判長法  官  王憲義
                              法  官  李璧君
                              法  官  張盛喜
以上正本證明與原本無異。
檢察官如不服本判決應於收受本判決後10日內向本院提出上訴書
狀，其未敘述上訴理由者，並得於提起上訴後10日內向本院補提
理由書狀（均須按他造當事人之人數附繕本）「切勿逕送上級法
院」。
被告不得上訴。
中　　華　　民　　國　　96　　年　　9 　　月　　3 　　日
                              書記官  林明威
